臺灣高雄地方法院刑事判決　　　　　 100年度審訴字第1439號
公　訴　人　臺灣高雄地方法院檢察署檢察官
被　　　告　林銘清
上列被告因違反毒品危害防制條例案件，經檢察官提起公訴（10
0 年度毒偵字第1168號、第1489號），嗣因被告就被訴事實為有
罪陳述，經本院告知簡式審判程序意旨並聽取公訴人及被告之意
見後，本院合議庭裁定由受命法官獨任依簡式審判程序審理，判
決如下：
    主  文
林銘清施用第二級毒品，累犯，處有期徒刑陸月；又施用第一級
毒品，累犯，處有期徒刑拾月。扣案之第一級毒品海洛因參包（
含包裝袋參只，驗前淨重合計零點貳柒柒公克，驗餘淨重合計零
點貳肆玖公克），均沒收銷燬之；扣案之注射針筒壹支，沒收；
又施用第一級毒品，累犯，處有期徒刑拾月。應執行有期徒刑貳
年壹月。扣案之第一級毒品海洛因參包（含包裝袋參只，驗前淨
重合計零點貳柒柒公克，驗餘淨重合計零點貳肆玖公克），均沒
收銷燬之；扣案之注射針筒壹支，沒收。
    事  實
一、林銘清前於民國97年間因施用毒品案件，經本院以97年度審
    毒聲字第1587號裁定送觀察、勒戒後，認無繼續施用毒品之
    傾向，於98年1 月23日執行完畢釋放，經臺灣高雄地方法院
    檢察署檢察官以97年度毒偵字第8494號為不起訴處分確定。
    又於98年間因施用毒品案件，經本院以98年度審簡字第4907
    號判處有期徒刑4 月，於99年6 月18日縮刑期滿執行完畢。
    詎其猶不知悔改，於前開觀察、勒戒執行完畢釋放後5 年內
    ，復分別基於施用第一級毒品及第二級毒品之犯意，而為下
    列行為：
  (一)於99年12月8 日晚間7 、8 時許，在其位於高雄市○○區○
    ○路一段15 6巷3 號住處內，以將第二級毒品甲基安非他命
    置於玻璃球內燒烤之方式，施用甲基安非他命1 次；又於99
    年12月9 日凌晨3 時許，在上開住處內，以將第一級毒品海
    洛因摻水置於針筒內注射之方式，施用海洛因1 次。嗣於同
    日上午10時25分許，警方偵辦林銘清友人薛加發涉犯毒品案
    件，持臺灣臺南地方法院核發之搜索票，前往臺南市○○區
    ○○路3 段336 之1 號2 樓薛加發住處執行搜索，在該處所
    扣得粉塊狀海洛因10包、粉末狀海洛因2 包、甲基安非他命
    1 包、磅秤1 台及分裝袋1 個等物，適林銘清於警方搜索時
    亦前往該處找薛加發，為警盤查發現其有毒品前科，經盤問
    後林銘清乃交付其所有藏放身上之海洛因3 包（驗前淨重合
    計0.277 公克，驗餘淨重合計0.249 公克）及施打海洛因所
    用之注射針筒1 支予警方查扣，經其同意採尿送驗後，呈嗎
    啡、可待因、甲基安非他命、安非他命陽性反應，始悉上情
    。
  (二)於99年12月27日凌晨2 時許，在高雄市茄萣區某公廁內，以
    將海洛因摻水置於針筒內注射之方式，施用海洛因1 次。嗣
    於同年12月28日下午2 時許，在高雄市○○區○○路一段49
    號前，為警查獲其為毒品案通緝犯，經其同意採尿送驗後，
    呈嗎啡陽性反應，始悉上情。
二、案經臺南市政府警察局、高雄市政府警察局湖內分局移送臺
    灣高雄地方法院檢察署檢察官偵查起訴。
    理  由
一、本件被告林銘清所犯均係死刑、無期徒刑、最輕本刑為3 年
    以上有期徒刑以外之罪，其於準備程序中就被訴事實為有罪
    之陳述，經本院告知簡式審判程序之旨，並聽取公訴人及被
    告意見後，本院合議庭裁定由受命法官獨任進行簡式審判程
    序，合先敘明。
二、訊據被告對上揭犯罪事實坦承不諱，且被告二次為警查獲後
    ，經採其尿液送驗結果，分別呈現嗎啡、可待因、甲基安非
    他命、安非他命陽性反應及嗎啡陽性反應，有臺南市警察局
    刑事警察大隊查獲毒品案件嫌犯姓名與尿液編號對照表、高
    雄市政府警察局湖內分局煙毒、麻藥案件嫌犯代號與真實姓
    名對照表、長榮大學99年12月17日TRC 檢體編號第0000000
    號確認報告、台灣檢驗科技股份有限公司濫用藥物實驗室-
    高雄100 年1 月6 日編號KH/2010/C0000000號濫用藥物檢驗
    報告各1 份在卷可稽（見警一卷第17頁、警二卷第5 、7 頁
    、偵一卷第21頁）；而被告為警查扣之白色粉末3 包，經送
    往高雄市立凱旋醫院檢驗結果，確實均含有第一級毒品海洛
    因之成分，驗前淨重各為0.094 、0.092 、0.091 公克，合
    計0.277 公克，驗餘淨重各為0.083 、0.084 、0.082 公克
    ，合計0.249 公克，亦有該醫院高市凱醫驗字第15155 號濫
    用藥物成品檢驗鑑定書1 份附卷可憑（見本院卷第9 頁），
    綜上所述，足見被告之任意性自白均與事實相符，得為認定
    被告犯罪之依據。是以，被告上開施用第一、二級毒品之犯
    行，均堪以認定。另被告前因施用毒品案件，有事實欄所載
    受觀察、勒戒執行完畢之事實，有臺灣高等法院被告前案紀
    錄表1 份在卷可憑，其於觀察、勒戒執行完畢釋放後，5 年
    內再犯本件施用第一、二級毒品之犯行，依法自應予以追訴
    處罰。
三、按海洛因及甲基安非他命分別係毒品危害防制條例第2 條第
    2 項第1 款、第2 款所稱之第一、二級毒品，依法不得持有
    、施用。是核被告就犯罪事實一、(一)所為，係犯毒品危害防
    制條例第10條第1 項、第2 項之施用第一級、第二級毒品罪
    ；其就犯罪事實一、(二)所為，係犯同條例第10條第1 項之施
    用第一級毒品罪。其為施用而持有第一級毒品海洛因及第二
    級毒品甲基安非他命之行為，應為其施用之高度行為所吸收
    ，均不另論罪。被告先後三次施用毒品之行為，犯意各別，
    行為互殊，應予分論併罰。又被告有如事實欄所載，受有期
    徒刑執行完畢之事實，有上開臺灣高等法院被告前案紀錄表
    在卷可參，其受徒刑之執行完畢，5 年內故意再犯此三件有
    期徒刑以上之罪，均為累犯，應各依刑法第47條第1 項規定
    ，加重其刑。爰審酌被告前因違反毒品危害防制條例案件，
    經觀察、勒戒及刑之執行後後，仍未能徹底戒絕毒品，再犯
    上開施用第一、二級毒品犯行，顯見其意志不堅，毫無戒毒
    悔改之意，且其施用毒品造成家庭負擔，對於國家、社會治
    安有潛在之危險及影響，實有不該，惟念及被告於本院審理
    時終能坦承犯行，並考量其犯罪動機、目的、所生危害，及
    其自稱高中畢業、入監執行前經營家中小吃生意、月收入約
    新臺幣2 、3 萬元等一切情狀（見本院卷第31頁），分別量
    處如主文所示之刑，並定其應執行刑，以示懲儆。另扣案之
    海洛因3 包（含沾有微量海洛因而無法析離之包裝袋3 只，
    驗前淨重合計0.277 公克，驗餘淨重合計0.249 公克），經
    鑑定後確均含有海洛因之成分，已如上述，均係毒品危害防
    制條例第2 條第2 項第1 款所列之第一級毒品，不問屬於犯
    人與否，均應依毒品危害防制條例第18條第1 項前段規定，
    沒收銷燬之；至鑑驗所耗損之毒品，既已滅失，自無庸宣告
    沒收銷燬，附此敘明。扣案之注射針筒1 支，為被告所有供
    施用海洛因所用之物，經其陳明在卷（見本院卷第28頁），
    爰依刑法第38條第1 項第2 款規定，宣告沒收。
據上論斷，應依刑事訴訟法第299 條第1 項前段、第273 條之1
第1 項，毒品危害防制條例第10條第1 項、第2 項、第18條第1
項前段，刑法第11條、第47條第1 項、第51條第5 款、第38條第
1 項第2 款，判決如主文。
本案經檢察官王兆琳到庭執行職務。
中    華    民    國    100   年    7     月    21    日
                      刑事第十庭      法  官  周佳佩
以上正本證明與原本無異。
如不服本判決應於收受判決後10日內向本院提出上訴書狀，並應
敘述具體理由。其未敘述上訴理由者，應於上訴期間屆滿後20日
內向本院補提理由書（均須按他造當事人之人數附繕本) 「切勿
逕送上級法院」。
中    華    民    國    100   年    7     月    21    日
                                      書記官  李承悌
附錄本案論罪科刑法條：
毒品危害防制條例第10條
施用第一級毒品者，處6 月以上5 年以下有期徒刑。
施用第二級毒品者，處3 年以下有期徒刑。